【裁判字號】    98,易,631
【裁判日期】    981120
【裁判案由】    毒品危害防制條例
【裁判全文】
臺灣基隆地方法院刑事判決               98年度易字第631號
公  訴  人  臺灣基隆地方法院檢察署檢察官
被      告  甲○○
                    （另案於臺灣基隆看守所羈押中）
上列被告因毒品危害防制條例案件，經檢察官提起公訴（98年度
毒偵字第1457號），被告於準備程序進行中，就被訴事實為有罪
之陳述，經本院合議庭裁定由受命法官獨任進行簡式審判程序，
判決如下：
    主  文
甲○○施用第二級毒品，累犯，處有期徒刑參月，如易科罰金，
以新臺幣壹仟元折算壹日。扣案之毒品吸食器壹組沒收之。
    犯罪事實
一、甲○○前因施用毒品案件，經2 次觀察、勒戒後，均認無繼
    續施用毒品之傾向，分別於民國87年7月21日、89年10月2日
    釋放出所，並由臺灣士林地方法院檢察署檢察官以87年度偵
    字第3455號、89年度毒偵字第1301號不起訴處分確定；其後
    ，復因三犯施用毒品案件，經臺灣士林地方法院以90年度毒
    聲字第454號裁定令入戒治處所施以強制戒治，於91年3月20
    日停止戒治而出監，同案經臺灣士林地方法院檢察官以89年
    度毒偵字第2489號提起公訴，由同院以90年度簡字第485號
    判決判處有期徒刑4月確定，於92年6月19日執行完畢；再因
    四犯施用毒品案件，由臺灣士林地方法院以92年度毒聲字第
    606號裁定令入戒治處所施以強制戒治，於93年1月9日因法
    律修正而免除戒治，同案經檢察官以92年度毒偵字第629 號
    提起公訴，由同院以92年度易字第518號判決判處有期徒刑6
    月，於93年7月8日縮刑期滿執行完畢（構成累犯）。
二、詎甲○○仍未戒除毒癮，基於施用第二級毒品甲基安非他命
    之犯意，於98年7月6日上午8時許，在臺北縣八里鄉○○路○
    段65巷15弄8 號住處，以將第二級毒品甲基安非他命置於玻
    璃球內加熱燒烤產生煙霧之方式，施用第二級毒品甲基安非
    他命1次（起訴書誤載為安非他命，應予更正）。嗣於同年7
    月7日下午6時許，為警於上址執行搜索，扣得安非他命半成
    品2袋、毒品吸食器1組、裝吸食器之茶葉罐1個、分裝勺1支
    、手機1支、SIM卡3 張（均扣於本院98年度重訴字第12號甲
    ○○所涉製造第二級毒品案中），復經警採尿送驗後，結果
    呈安非他命及甲基安非他命陽性反應，而悉上情。
三、案經臺北縣政府警察局瑞芳分局報告臺灣基隆地方法院檢察
    署檢察官偵查起訴。
    理  由
一、本件被告所犯者非為死刑、無期徒刑、最輕本刑為3 年以上
    有期徒刑之罪或高等法院管轄第一審案件，其於準備程序進
    行中，先就被訴事實為有罪之陳述，經告知其簡式審判程序
    之旨，並聽取公訴人及被告之意見後，本院依刑事訴訟法第
    273條之1第1 項之規定，裁定由受命法官獨任進行簡式審判
    程序，且依同法第273條之2規定，簡式審判程序之證據調查
    ，不受第159條第1項、第161條之2、第161條之3、第163 條
    之1及第164條至第170條規定之限制，合先敘明。
二、前揭犯罪事實，業據被告於本院準備程序及審理時坦承不諱
    ，而經被告同意為警採集之尿液經送驗後，呈現安非他命、
    甲基安非他命之陽性反應，此有海岸巡防署第二案巡總隊偵
    辦毒品案件尿液檢體對照表（尿液檢體編號：980003）、台
    灣尖端先進生技醫藥股份有限公司98年7 月17日濫用藥物檢
    驗報告各乙份附卷可稽，且參之以酵素免疫分析或薄層定性
    分析等方式為初步篩檢者，檢驗結果雖有相當程度偽陽性之
    可能，然以氣（液）相層析、質譜分析之儀器為交叉確認者
    ，檢驗結果出現偽陽性之機率則極低，因而具有公信力，核
    足為對涉嫌人不利之認定；尤以「毒品施用後於尿液、血液
    中可檢出之最大時限，與施用劑量、施用頻率、施用方式、
    施用者飲水量之多寡、個人體質、代謝情況、檢體收集時間
    點及所用檢測方法之靈敏度等因素有關，因個案而異。依據
    Clarke's Isolation Identification of Drugs第二版記載
    ，血液中藥物之半衰期（濃度減半所需時間）分別為古柯鹼
    0.7-1.5小時、海洛因3分鐘（其代謝物為嗎啡2-3小時）、
    嗎啡2-3小時、大麻20-36小時、安非他命12小時（當尿液偏
    酸性時，為4-8小時）、甲基安非他命9小時、Ketamine 2-4
    小時，而MDMA約8.49小時。一般於尿液中可檢出之最大時限
    ，古柯鹼為施用後1-4天、海洛因2-4天、嗎啡2-4 天、大麻
    1-10天、安非他命1-4天、甲基安非他命1-5天、MDMA 1-4天
    、MDA1-4天、Ketamine 2-4天。」此曾經行政院衛生署藥物
    食品檢驗局以92年7 月23日管檢字第0920005609號函釋在案
    ，足認被告自白與犯罪事實相符，本件事證明確，被告施用
    毒品之犯行洵堪認定，應依法論科。
三、又施用甲基安非他命之代謝最先是去N-甲基（N-demethylat
    io n）形成安非他命，而施用甲基安非他命後，在正常尿液
    PH值情況下，24小時內，有43％服用劑量以甲基安非他命原
    態排出；另施用安非他命後24 小時內，有30 ％以安非他命
    原態排出，20％經去氨基作用及氧化作用形成苯甲酸，2％
    經反應形成Norephedrine（參照行政院衛生署出版「物質濫
    用」、「常見濫用藥物檢驗方法彙編」所載）。而施用安非
    他命後，其尿液不致檢出甲基安非他命陽性反應，而施用甲
    基安非他命後，其尿液可檢出甲基安非他命和其代謝物安非
    他命成分，有行政院衛生署管制藥品管理局93 年11月2日管
    檢字第0930010499號函可按，是尿液經檢驗出甲基安非他命
    陽性反應，係被告施用甲基安非他命後以甲基安非他命原態
    排出者；而檢驗出安非他命陽性部分，乃施用甲基安非他命
    、安非他命均可檢驗出安非他命陽性反應。查被告為警採集
    之尿液經檢驗結果，呈現安非他命及甲基安非他命陽性反應
    ，足以認定被告係施用甲基安非他命無訛，起訴書誤載為安
    非他命，應予更正。
四、按甲基安非他命係毒品危害防制條例第2條第2 項第2款所定
    之第二級毒品，核被告所為，係犯毒品危害防制條例第10條
    第2 項之施用第二級毒品罪。被告持有第二級毒品甲基安非
    他命之低度行為，應為施用第二級毒品之高度行為所吸收，
    不另論罪。又被告有犯罪事實欄所示論罪科刑執行完畢情形
    ，有臺灣高等法院被告前案紀錄表乙份附卷足憑，其於前案
    執行完畢後5 年內，故意再犯本件有期徒刑以上之罪，為累
    犯，依刑法第47條第1 項加重其刑。爰審酌被告曾有施用毒
    品之前科仍不知戒除，惟犯罪後坦承犯行，且所犯之施用毒
    品犯行乃戕害自己身心健康，並未危及他人等一切情狀，量
    處如主文所示之刑，併諭知易科罰金之折算標準。
五、再扣案之毒品吸食器1 組（扣於本院98年度重訴字第18號案
    中），為被告所有供其施用本案甲基安非他命所用之物，業
    據被告敘明在卷（參見本院98年11月10日審判筆錄第2 頁）
    ，爰依刑法第38條第1項第2款、第3款規定沒收之。
據上論斷，應依刑事訴訟法第273 條之1 第1 項、第299 條第1
項前段，毒品危害防制條例第10條第2 項，刑法第11條前段、第
47條第1 項、第41條第1 項前段、第38條第1 項第2 款、第3 款
，判決如主文。
本案經檢察官乙○○到庭執行職務。
中    華    民    國    98    年    11    月    20    日
                  刑事第四庭法  官  周霙蘭
以上正本證明與原本無異。
如不服本判決應於收受送達後10日內向本院提出上訴書狀，並應
敘述具體理由；其未敘述上訴理由者，應於上訴期間屆滿後20日
內向本院補提理由書(均須按他造當事人之人數附繕本)「切勿逕
送上級法院」。
中    華    民    國    98    年    11    月    20    日
                            書記官  莊智凱
附錄論罪法條
毒品危害防制條例第10條第2項
施用第二級毒品者，處 3 年以下有期徒刑。


司法院資訊處製作；財團法人民間司法改革基金會備份。
